最高法院刑事判決　　　　　　　九十六年度台上字第九九二號
上　訴　人　甲○○
選任辯護人　盧俊誠律師
上列上訴人因違反毒品危害防制條例案件，不服台灣高等法院高
雄分院中華民國九十五年十二月八日第二審判決（九十五年度上
訴字第一四二二號，起訴案號：台灣高雄地方法院檢察署九十四
年度偵字第八三０號），提起上訴，本院判決如下：
    主  文
原判決關於意圖販賣而持有第三級毒品部分撤銷，發回台灣高等
法院高雄分院。
    理  由
本件原判決認定上訴人甲○○為供己施用，於民國九十三年七、
八月間，向不詳人士購入數量不詳之第三級毒品愷他命、第四級
毒品硝甲西泮（俗稱紅豆、一粒眠）後，竟意圖營利，在其位於
高雄市苓雅區○○○路四八三號十樓之一住處，將原判決附表三
編號一、二所示之藥錠研磨後，添加於上開第三級毒品愷他命中
，調配後擬分裝、填充於膠囊再伺機販賣予不特定之人，嗣於同
年九月二十一日為警查獲，並扣得原判決附表一所示之第三級毒
品愷他命、附表二所示之第四級毒品硝甲西泮、附表三所示之藥
碇、空膠囊，及附表四所示之研磨機、電子秤等情，因而維持第
一審依想像競合犯從一重論處上訴人意圖販賣而持有第三級毒品
部分之罪刑，駁回上訴人及檢察官（按檢察官係以上訴人於同年
十月二十二日有意圖販賣而持有第三級毒品愷他命犯行，與上開
第一審論罪部分具連續犯關係而提起第二審上訴）就該部分在第
二審之上訴，固非無見。
惟查有罪之判決書，對於被告有利之證據不採納者，應說明其理
由，刑事訴訟法第三百十條第二款定有明文，故有罪判決書對於
被告有利之證據，如不加採納，必須說明其不予採納之理由，否
則即有判決不備理由之違法。查原判決雖認上訴人所辯：扣案之
毒品均為夏俊傑所有，其係為夏俊傑頂罪云云不足採信等情（見
原判決第四至六頁理由貳之一(二)至(五)）。然查上訴人於原審一再
指稱：被查獲處之高雄市苓雅區○○○路四八三號十樓之一房屋
，係莊佳峻承租由夏俊傑使用，上訴人並未居住該處等語，並具
狀聲請傳喚莊佳峻、蘇佳宏調查（見原審卷第六十二頁背面、第
一三一頁、第一四０頁），嗣其雖撤回莊佳峻部分之聲請（見原
審卷第一一九頁、第一四０頁），但證人蘇佳宏於原審辯護人詰
問時已證稱；「（問：高雄市苓雅區○○○路四八三號十樓之一
你有無去過？答：）有去過，去過好幾次，房子是莊佳峻租的，
使用人是夏俊傑。…我知道他（指夏俊傑，下同）有在賣甲基安
非他命、愷他命，我有向他拿過幾次。」等語（見原審卷第一四
六頁倒數第三至十三行）。倘證人蘇佳宏該部分供述屬實，則上
訴人所辯「扣案之毒品均為夏俊傑所有」之詞是否全非可採，即
不無可疑。原判決對蘇佳宏上開有利上訴人之證詞，何以不足採
？並未說明理由，自有理由不備之違背法令。矧該部分實情如何
？尚可傳喚莊佳峻調查，並有扣案之房屋租賃契約書（見警局卷
第六十八、七十一頁，第一審卷第五十八頁附扣押物品清單）可
供勾稽，乃原審對此於上訴人有利之證據均未加究明釐清，率為
論斷，亦難謂已盡調查之責。上訴意旨執以指摘原判決關於上訴
人意圖販賣而持有第三級毒品部分（含依想像競合犯論處之意圖
販賣而持有第四級毒品部分）不當，尚非全無理由，應認原判決
該部分有撤銷發回更審之原因。
據上論結，應依刑事訴訟法第三百九十七條、第四百零一條，判
決如主文。
中　　華　　民　　國　九十六　年　　二　　月　 十五 　日
                      最高法院刑事第八庭
                          審判長法官  陳　正　庸
                                法官  賴　忠　星
                                法官  林　開　任
                                法官  林　立　華
                                法官  李　伯　道
      本件正本證明與原本無異
                                      書  記  官
中　　華　　民　　國　九十六　年　　三　　月　　一　　日
                                                z
